福建金門地方法院民事判決　　　　　　　100年度再易字第1號
再審原告　　何王翠梨
訴訟代理人　王曉珮
再審被告　　財政部國有財產局臺灣北區辦事處金馬分處
法定代理人　黃國
上列當事人間聲請再審事件，再審原告對於中華民國100年2月25
日本院99年度簡上字第11號確定判決，提起再審之訴，本院判決
如下：
    主  文
再審之訴駁回。
再審訴訟費用由再審原告負擔。
    理  由
一、按當事人發現未經斟酌之證物或得使用該證物者，固得提起
    再審之訴，但以如經斟酌可受較有利益之裁判者為限。又再
    審之訴顯無再審理由者，得不經言詞辯論，以判決駁回之。
    民事訴訟法第496條第1項第13款、第502條第2項定有明文。
二、本件再審原告係主張：再審原告之孫女王曉珮日前受已故王
    錦錫託夢，取得金沙鎮洋山27號即系爭土地前方雙落厝一把
    舊鑰匙，開啟老家塵封已久之藏寶箱，於箱內尋獲老家之原
    始地契相關文件，其中四至標明東至本家厝等語，足以證明
    原為再審原告之祖遺土地與洋山27號原所有權是同一人，亦
    即該址為再審原告之祖遺土地，並提出洋山27號雙落厝原始
    地契相關文件、地籍圖標註相對位址、王氏繼承系統／關係
    表、洋山27號雙落厝舊版所有權狀、金門縣政府不動產糾紛
    調處會議紀錄、民國(下同)50~60年王家戶籍謄本等影本為
    證，爰依民事訴訟法第496條第1項第13款規定，提起再審之
    訴。
三、本件再審原告於原審係以無主土地即坐落金門縣金沙鎮○○
    段761- 2號，面積161平方公尺土地（下稱系爭土地）之公
    告代管期間內，檢附土地四鄰證明書等文件，主張其自80
    年8月3日起，以防空洞、果樹為目的，和平繼續占有系爭土
    地已達10年，且自始善意並無過失，向金門縣地政局申請登
    記為所有人。再審被告則於公告期間內提出異議，經金門縣
    政府不動產糾紛調處委員會調處結果，准再審原告登記。再
    審被告不服，依土地法第59條第2項規定，起訴求為確認再
    審原告就系爭土地之所有權登記請求權不存在，經本院金城
    簡易庭判決再審被告勝訴，再審原告不服，提起上訴，亦經
    本院普通庭判決駁回上訴確定。查本件再審原告所主張系爭
    土地為其祖遺財產之再審理由，亦即主張系爭土地為其祖先
    遺產，其主張縱認屬實，亦與民法第770條規定，以所有之
    意思，十年間和平、公然、繼續占有「他人未登記之不動產
    」者之時效取得之構成要件不合，此亦經原審認定在案。從
    而再審原告所提出之前述書證，並不能受較有利益之裁判，
    顯無再審理由，爰不經言詞辯論，以判決駁回之。
四、依民事訴訟法第502條第2項、第78條判決如主文。
中    華    民    國    100    年    5    月    13    日
                  民事第一庭    審判長法  官  康樹正
                                      法  官  劉麗君
                                      法  官  許辰舟
本正本證明與原本無異。
本件不得上訴。
中    華    民    國    100    年    5    月    24    日
                                      書記官  李成在